臺灣板橋地方法院刑事判決　　　　　　　　　　　　九十一年度訴字第二二二七號
　　公　訴　人　臺灣板橋地方法院檢察署檢察官
　　被　　　告　甲○○　男　二.
右列被告因電信法等案件，經檢察官提起公訴（九十一年度偵字第一八六二六號），
本院判決如左：
    主  文
甲○○連續意圖為自己不法之利益，以無線方式盜用他人電信設備通信，處有期徒刑
參月，如易科罰金以參佰元折算壹日。緩刑貳年。
    事  實
一、甲○○與乙○○同為瑤林工程行之同事，並同住一室，於民國九十一年五月二日
    零時許，在台北縣中和市○○路二五二號四樓之二宿舍內，見乙○○返回苗栗住
    處，竟意圖為自己不法之所有，竊取乙○○所有行動電話台灣大哥大電訊股份有
    限公司（下稱台灣大哥大公司）所核發號碼0000000000號之行動電話
    門號卡（俗稱「ＳＩＭ卡」）一枚。復明知行動電話門號卡之內碼係使用前開行
    動電話號碼之承租人與電信公司相互約定，植入該門號卡之話機即為該承租人所
    承租使用，撥打時電信公司應准予通話，並以該內碼表示透過植入該門號卡之話
    機所撥打之行動電話費用，均由該承租人負擔，竟基於意圖為自己不法利益之概
    括犯意，並本於詐得免繳電信通信費用之不法意圖，自是日即九十一年五月二日
    起至九十一年五月九日為止，在台北縣中和市○○路二五二號四樓之二宿舍內，
    未經黃彬同意，連續將上開一枚通話卡植入自己行動電話機具內，盜用通話卡內
    屬電腦電磁紀錄之電子序號及內碼，對外通信，使臺灣大哥大公司之無線通信系
    統誤以為係該門號卡之合法承租人所使用，而陷於錯誤准予通話並提供通信服務
    ，藉此獲得使用無線電磁通信之財產上不法利益，共撥打臺灣大哥大公司之上開
    行動電話通話費為新台幣（下同）四萬一千零三十四元。嗣經乙○○發覺報警後
    ，始循線偵悉上情。
二、案經被害人乙○○訴由臺北巿政府警察局大同分局報請臺灣板橋地方法院檢察署
    檢察官偵查起訴。
    理  由
一、右揭事實業據被告甲○○迭於警訊及偵審中供承不諱，並經被害人乙○○於警訊
    、偵查及本院審理時指述甚詳，復有上開臺灣大哥大公司門號「0000000
    000」自九十一年五月二日至同年月九日為止之通話明細表、通聯紀錄各一份
    附卷可稽，再者，被告於前開期間盜用被害人所有之臺灣大哥大公司之前開門號
    之通話費為四萬一千零三十四元，參諸前卷附通話明細表即明，本件事證明確，
    被告犯行堪以認定。
二、按電信法第五十六條第一項之罪，係以意圖為自己或第三人不法之利益，使用有
    線、無線或其他電磁方式，盜接或盜用他人電信設備通信者為要件。其處罰詐得
    免繳電信通信費用之不法利益規定，乃刑法詐欺得利罪之特別法，依特別法優於
    普通法之原則，自毋庸再論以刑法詐欺得利罪。（最高法院八十八年一月十九日
    八十八年度第一次刑事庭會議決議意旨參照）。又該條既規定：「意圖為自己或
    第三人不法之利益，···通信」，依法條文義，「為自己或第三人不法之利益
    」屬行為人之主觀構成要件要素，而非犯罪之構成要件結果，該罪法定之犯罪構
    成要件結果係「通信」之事實。準此，則行為人本於詐得免繳電信通信費用通信
    之不法意圖，著手法定之構成要件行為（即盜用他人電信設備），使通信業者陷
    於錯誤，提供接通（即受話方開啟受話話機而接通）之通信服務，即為不法利益
    之取得，事後是否因故自行負擔通話費，乃犯罪完成後之事，不影響原犯罪之成
    立。換言之，取得「免費」通信之利益，係違反電信法第五十六條第一項犯罪者
    完成通信行為之一般常見之社會生活上之結果，卻非該罪之構成要件結果。從而
    ，被告甲○○縱自行繳納其竊盜門號卡期間所盜用之通話費用，仍應認被告已違
    反電信法第五十六條第一項之通信行為。又按行動電話之電磁通話晶片，為有體
    物，置於行動電話機內通電使用，有提供用戶通訊服務之功能，於一定條件下得
    交易轉讓，具相當之財產價值，屬刑法第三百二十條第一項所定竊盜罪之「物」
    無疑。是被告竊取他人之行動電話通話卡後，加以盜打而使用，藉此獲得使用無
    線電磁通信之財產上不法利益，並足生損害於電信主管機關及被盜用者，且使電
    信機構行動電話系統之負荷增加，干擾損害電話事業之正常發展，核其所為係犯
    刑法第三百二十條第一項之竊盜罪及電信法第五十六條第一項之盜用他人電信設
    備罪。其所犯前開二罪間，有方法、結果之牽連關係，應論以較重之電信法第五
    十六條第一項之盜用他人電信設備罪。又其先後多次盜用他人行動電話通話卡以
    對外通信之行為，時間緊接，犯罪構成要件相同，顯係基於概括犯意反覆為之，
    應依連續犯之規定論以一罪，並依法加重其刑。爰審酌被告素行尚佳，僅因一時
    貪念，誤蹈法網，其犯罪之動機、目的非無可憫恕，盜用行動電話之時間亦屬短
    暫、對被害人所生之危害尚稱輕微，暨被害人已於本院審理時表示願原諒其犯行
    （見本院九十一年十二月九日審理筆錄）及現已清償三萬八千八百五十三元，有
    郵政劃撥全金存款收據影本一紙附卷可稽，犯罪後態度尚佳坦承犯行等一切情狀
    ，量處如主文所示之刑，並諭知易科罰金之折算標準，以示懲儆。末查，被告前
    未曾受有期徒刑以上之宣告，有卷附之臺灣高等法院檢察署刑案紀錄檢附表一件
    可按，其並已清償盜用之行動電話通話費，已如前述，且斟酌其年輕識淺，一時
    失慮，致偶觸法網，經此起訴判決，當知所警惕，信無再犯之虞，本院認所宣告
    之刑以暫不執行為適當，併諭知緩刑二年，以啟自新。
三、又上開行動電話通話卡一枚為被害人乙○○所有，即非屬被告所有供本件犯罪所
    用之物，爰不依法宣告沒收，附此敘明。
據上論斷，應依刑事訴訟法第二百九十九條第一項前段，電信法第五十六條第一項、
，刑法第十一條前段、第五十六條、第五十五條、第三百二十條第一項、第四十一條
第一項、第七十四條第一款，罰金罰鍰提高標準條例第一條前段、第二條，判決如主
文。
本案經檢察官朱學瑛到庭執行職務。
中      華      民      國      九十一    年    十二    月    二十三    日
                                  臺灣板橋地方法院刑事第四庭
                                          法  官  徐  福  晉
右正本證明與原本無異。
如不服本判決，應於判決送達後十日內，向本院提出上訴狀。
                                          書記官  陳  慧  儷
中      華      民      國      九十一    年    十二    月    二十三    日
附錄本案論罪科刑法條全文：
電信法第五十六條第一項：
意圖為自己或第三人不法之利益，以有線、無線或其他電磁方式，盜接或盜用他人
電信設備通信者，處五年以下有期徒刑，得併科新台幣一百五十萬元以下罰金。
刑法第三百二十條
意圖為自己或第三人不法之所有，而竊取他人之動產者，為竊盜罪，處五年以下有期
徒刑、拘役或五百元以下罰金。
意圖為自己或第三人不法利益，而竊佔他人之不動產者，依前項之規定處斷。
前二項之未遂犯罰之。
